【裁判字號】    98,簡上,949
【裁判日期】    981014
【裁判案由】    毀棄損壞等
【裁判全文】
臺灣高雄地方法院刑事判決             98年度簡上字第949號
上  訴  人
即  被  告  丙○○
上列上訴人因被告毀棄損壞等案件，不服本院高雄簡易庭民國98
年7 月27日98年度審簡字第2274號所為第一審判決（聲請簡易判
決處刑案號：臺灣高雄地方法院檢察署97年度偵字第32253 號、
98年度偵字第7924號），提起上訴，本院管轄之第二審合議庭判
決如下：
    主      文
上訴駁回。
    事實及理由
一、本案之犯罪事實、證據及理由，爰引用第一審判決書（含聲
    請簡易判決處刑書）所載（如附件）。本判決理由所援用之
    證據資料（含供述證據及非供述證據），被告、公訴人於本
    院審理時表示同意作為證據等語明確（參本院2 卷第20頁）
    ，依刑事訴訟法第159 條之5 第1 項規定，認均有證據能力
    。又本院認第一審簡易判決之事實認定並無不當，量刑亦屬
    妥適，應予維持。
二、被告上訴意旨雖以：（97年10月13日上午8 時許）伊沒有在
    金宏公司罵告訴人；（同日晚間8 時35分許）伊沒有拿石頭
    砸被害人窗戶玻璃，伊去東港釣魚，不在現場云云。惟查：
  (一)就被告於97年10月13日上午8 時許，因在金宏公司排隊等候
    臨時工派遣未果，心生不滿發洩，而對於告訴人乙○○出言
    「幹你娘、雞巴！我都排不到工作，你給我試試看！」等詞
    ，公然侮辱乙○○等情，業經證人冷傳家、乙○○於偵訊時
    具結證述明確，參核相符（參偵卷第11、21、22頁，偵他卷
    第12、13、14）；此外，被告於偵訊亦坦承：當日有到金宏
    公司現場，確有丟垃圾筒，和冷傳家沒有恩怨等語明確（參
    偵卷第21頁），與證人冷傳家之證述相符，足堪佐證。再就
    被告於同（13）日晚間8 時35分許，持塑膠袋包覆石塊丟擲
    砸毀乙○○住處窗戶之玻璃1 片等情，業經證人崔天利、乙
    ○○於偵訊中具結證述明確（參偵卷第7 、8 頁，偵他卷第
    12頁），並有現場照片9 張在卷足堪佐證。以上均經原審判
    決理由論述稽詳。是被告空言否認，並無足採。
  (二)再被告於偵訊及本院審理時均坦承：伊使用門號0000000000
    ，與其友人綽號阿祥者持用門號0000000000通聯；上開門號
    手機是伊使用，且當天是伊以上開門號與0000000000通聯等
    語明確（參偵卷第8 頁，本院2 卷第31頁）；而徵諸案發當
    （13）日上午9 時51分許被告持用門號0000000000與門號00
    00000000通聯之基地台位置，係在「高雄市○○區○○街1
    號教學大樓8 樓頂」；且同日20時52分、21時35分、36分、
    53分許共5 次雙向通聯，均在同上基地台位置等情，有中華
    電信提供上開門號通聯資料查詢在卷可稽（參偵卷第15頁）
    ，顯見，當日上午8 、9 時許，以及當晚20時30分至21時53
    分許，被告持上開手機確在案發現場附近無訛，則其所辯：
    伊人在東港釣魚云云，即非實在。又被告雖再辯稱：伊有朋
    友住在（高雄市三民區○○○路）尖美附近，當時去大昌路
    找朋友，才在尖美打電話云云。惟被告所辯去尖美找朋友，
    與之前所辯去東港釣魚云云，已有矛盾；且當晚被告持用門
    號0000000000，與門號0000000000、0000000000共通聯4 次
    ，時間均在同日22時54分至23時45分，發話、受話基地台位
    置均在「高雄市三民區○○○路266 號17樓」（參偵卷第15
    頁）等情明確。顯見，被告係在對鄭寶筑住處窗戶丟擲石塊
    後，始轉至大昌路停留通聯，亦與本件犯罪時間不生衝突，
    即無從為被告有利之認定。是被告就此所辯，亦無可採。
三、綜上所述，原審因以被告上開犯行，罪證明確，上開2 罪分
    別量處拘役30日、30日，並定其應執行刑為拘役50日，及宣
    告如易科罰金之折算標準。核其認事用法，並無違誤，量刑
    亦屬允當。被告上訴意旨，指摘原判決違誤，求為撤銷原判
    決，改諭知無罪判決，為無理由，應予駁回。
據上論結，應依刑事訴訟法第455 條之1 第1 項、第3 項、第45
4 條第2 項、第373 條、第368 條，判決如主文。
本案經檢察官甲○○到庭執行職務。
中    華    民    國    98    年    10    月    14    日
                刑事第二法庭  審判長  法  官  吳進寶
                                      法  官  羅立德
                                      法  官  李昆南
以上正本證明與原本無異。
本件不得上訴。
中    華    民    國    98    年    10    月    14    日
                                      書記官  黃美玲
附件：本院第一審判決（含聲請簡易判決處刑書）影本


司法院資訊處製作；財團法人民間司法改革基金會備份。
